# 关于重大影响的判断

提问人：lilylei 时间：2016-07-29 10:33:30
请教陈版主:A公司投资B公司,占B公司13%的股权.B公司为有限责任公司,加上A公司共有 4 个股东,第一大股东持股51%,第二大股东持股24%,第三大股东也就是A公司,持有13%,第四大股东持有12%.根据B公司的公司章程,持股10%以上的股东,可以推荐一人进入董事会.董事会组成为:第一大股东 3 名董事,第二大股东 2 名董事,第三大与第四大股东均各为 1 名董事.董事会对职权范围内的事项进行决议时,均经全体董事二分之一以上的同意方为有效.请问,A公司可以按权益法对其持有的B公司股权进行核算吗?

回答人：chenyiwei
请参考《瑞华研究 2010 ～ 2014 汇编》之“问题3-1-36（对持股比例不到20%，但派一名董事的参股公司能否按权益法核算）”。 就你说的案例，股权比例 13 ％，董事会席位占1/7，如果没有其他需考虑的特殊因素，则应考虑有无单独提案权，并关注自投资和取得该董事会席位以来该公司的实际运作情况，看看本公司派驻的董事是否曾经投出过影响议案表决结果的“关键一票”，据此分析有无重大影响。

提问人：zengfengxia 时间：2016-08-01 10:52:22
陈版，以楼主案例，若 4 个股东各自独立，彼此间均无一致行动协议，事实上A公司是具备可能影响表决结果的“关键一票”能力的股东，这个权力可理解为企业拥有的现时权利，为何还需要考虑实际运作情况以及是否曾经投出过关键一票？

回答人：chenyiwei
这种情况下仅仅根据理论分析可能不足以成为充分、适当的审计证据，所以要加上实际案例。